pt-BR: Classe de eficiência energética (Sdr): A; A+; A++; A+++; B; C; D; E; F; G; Outro
ru: Класс энергоэффективности (SDR): A; A+; A++; A+++; B; C; D; E; F; G; Другой
vi: Cấp hiệu suất năng lượng (Sdr): A; A+; A++; A+++; B; C; D; E; F; G; Khác
tr: Enerji Verimlilik Sınıfı (Sdr): A; A+; A++; A+++; B; C; D; E; F; G; Diğer
ko: 에너지 효율 등급(SDR): A; A+; A++; A+++; B; C; D; E; F; G; 기타
zh-CN: 能源效率等级 (SDR): A; A+; A++; A+++; B; C; D; E; F; G; 其他
it: Classe di efficienza energetica (SDR): A; A+; A++; A+++; B; C; D; E; F; G; Altro
hu: Energiahatékonysági osztály (SDR): A; A+; A++; A+++; B; C; D; E; F; G; Egyéb
sk-SK: Trieda energetickej účinnosti (SDR): A; A+; A++; A+++; B; C; D; E; F; G; Iné
zh-TW: 能源效率等級 (SDR): A; A+; A++; A+++; B; C; D; E; F; G; 其他
sv: Energieffektivitetsklass (Sdr): A; A+; A++; A+++; B; C; D; E; F; G; Övrigt
ja: エネルギー効率クラス (Sdr): A; A+; A++; A+++; B; C; D; E; F; G; その他
hr-HR: Razred energetske učinkovitosti (SDR): A; A+; A++; A+++; B; C; D; E; F; G; Ostalo
fi: Energiatehokkuusluokka (Sdr, vakiotason dynamiikka-alue): A; A+; A++; A+++; B; C; D; E; F; G; Muu
fr: Classe d’efficacité énergétique (SDR): A; A+; A++; A+++; B; C; D; E; F; G; Autre
ro-RO: Clasă de eficiență energetică (SDR): A; A+; A++; A+++; B; C; D; E; F; G; Altele
cs: Třída energetické účinnosti (SDR): A; A+; A++; A+++; B; C; D; E; F; G; Jiné
da: Energieffektivitetsklasse (Sdr): A; A+; A++; A+++; B; C; D; E; F; G; Andet
nb: Energieffektivitetsklasse (Sdr): A; A+; A++; A+++; B; C; D; E; F; G; Annet
el: Τάξη ενεργειακής απόδοσης (SDR): A; A+; A++; A+++; B; C; D; E; F; G; Άλλο
lt-LT: Energijos vartojimo efektyvumo klasė (SDR): A; A+; A++; A+++; B; C; D; E; F; G; Kita
es: Clase de eficiencia energética (SDR): A; A+; A++; A+++; B; C; D; E; F; G; Otros
pl: Klasa efektywności energetycznej (Sdr): A; A+; A++; A+++; B; C; D; E; K; G; Inne
sl-SI: Razred energetske učinkovitosti (SDR): A; A+; A++; A+++; B; C; D; E; F; G; Drugo
de: Energieeffizienzklasse (SDR): A; A+; A++; A+++; B; C; D; E; F; G; Sonstiges
nl: Energie-efficiëntieklasse (SDR): A; A+; A++; A+++; B; C; D; E; F; G; Andere
th: ระดับประสิทธิภาพพลังงาน (SDR): A; A+; A++; A+++; B; C; D; E; F; G; อื่นๆ
bg-BG: Клас на енергийна ефективност (SDR): A; A+; A++; A+++; B; C; D; E; F; G; Други
pt-PT: Classe de eficiência energética (SDR): A; A+; A++; A+++; B; C; D; E; F; G; Outro
en: Energy efficiency class (SDR): A; A+; A++; A+++; B; C; D; E; F; G; Other